# 原材料跌价准备的问题

提问人：无无极极 011 时间：2022-07-21 19:56:02
原材料用于继续生产，成本为10. 继续生产的成本为20. 产成品的市场售价为3.
那么，原材料NRV是不是3-20=-17？减值是10-（-17）=27？但原材料成本只有 10 ，这样的话，原材料就全额计提就好了？还是说，按照原材料成本占总成本比例分摊？例如，10/(10+20)=1/3按这个比例，原材料减值是1/3*27=9？

回答人：chenyiwei
为何在产成品售价已经低于原材料本身成本的情况下，仍然是继续对其投入加工？这种情况下即使将原材料直接报废，损失也比继续加工并出售产品要小？建议关注这种计算方法的合理性。